臺灣彰化地方法院刑事判決
111年度交簡上字第19號
上  訴  人  
即  被  告  劉聖營


上列上訴人即被告因公共危險案件，不服本院111年度交簡字第3
5號，中華民國111年1月26日第一審刑事簡易判決（聲請簡易判
決處刑案號：110年度偵字第12686號），提起上訴，本院管轄之
第二審合議庭判決如下：
    主  文
上訴駁回。
    犯罪事實
一、劉聖營於民國110年9月16日14時至15時許，在彰化縣田中鎮
    中南路2段之統一便利商店，飲用蔘茸酒後，仍基於酒後駕
    駛動力交通工具之犯意，於飲畢後即騎乘電動自行車上路。
    嗣於同日15時20分許，行經彰化縣田中鎮山腳路2段665號前
    ，因不勝酒力，無法安全駕駛，而自撞路旁民宅門柱後受傷
    送醫救治。嗣經警據報前往處理，並於同日16時14分測得其
    吐氣所含酒精濃度達每公升1.11毫克而查獲。
二、案經彰化縣警察局田中分局報告臺灣彰化地方檢察署檢察官
    偵查後聲請簡易判決處刑。
    理  由
一、本判決所引用被告以外之人於審判外之言詞或書面陳述，而
    不符合刑事訴訟法第159條之1至第159條之4之規定者，檢察
    官、被告劉聖營均已明示同意作為證據（簡上卷第33至34頁
    ），本院審酌各該證據製作時之情況，並無違法不當之情事
    ，以之作為證據應屬適當，依刑事訴訟法第159條之5第1項
    之規定，認具有證據能力。
二、上揭犯罪事實，業據被告於警詢及本院準備程序時坦承不諱
    ，並有道路交通事故現場圖、道路交通事故調查報告表（一
    ）、（二）-1、彰化縣警察局道路交通事故當事人酒精測定
    紀錄表、被告之仁和醫院診斷證明書各1份、現場照片12張
    在卷可稽(偵卷第7至9頁、第11至18頁)，足認被告自白與事
    實相符，堪可採信。且警員當時使用之呼氣酒精測試器為電
    化學式、SUNHOUSE廠牌、型號AC80、儀器器號B210830，感
    測元件器號A00000000，於110年3月4日檢定合格，檢定合格
    單號碼J0JA0000000，有效期限至111年3月31日等情，有財
    團法人工業技術研究院呼氣酒精測試器檢定合格證書（簡上
    卷第49頁），本件被告酒測日期為110年9月16日，仍在該呼
    氣酒精測試器檢定合格之有效期間內，測試使用次數也尚未
    達1000次，堪認該呼氣酒精測試器之準確度及正確性均值得
    信賴，可以採信。本件事證明確，被告犯行堪以認定，應依
    法論科。
三、被告行為後，刑法第185條之3第1項已於111年1月28日修正
    公布，並自同年1月30日生效施行，修正前刑法第185條之3
    第1項規定：「駕駛動力交通工具而有下列情形之一者，處
    二年以下有期徒刑，得併科二十萬元以下罰金：…」；修正
    後則規定：「駕駛動力交通工具而有下列情形之一者，處三
    年以下有期徒刑，得併科三十萬元以下罰金：…」比較修正
    前後之法定刑，修正後之規定並未較有利於被告，依刑法第
    2條第1項前段規定，應適用行為時即修正前之規定論處。是
    核被告所為，係犯修正前刑法第185條之3第1項第1款之駕駛
    動力交通工具，吐氣所含酒精濃度達每公升0.25毫克以上罪
    。
四、原審以被告前開犯行，事證明確，而依刑法185條之3第1項
    第1款（修正前）之規定，對被告論罪科刑，並審酌酒後騎
    車在道路上行駛，對往來之公眾及駕駛人自身皆具有高度危
    險性，若因此肇致交通事故，極可能造成自己、其他用路人
    之人身傷亡或車輛損壞等財物損失，被告竟仍於飲酒後，騎
    乘電動自行車上路，漠視自己及公眾行之安全，且因擦撞路
    旁民宅門柱後自摔受傷，所為實不足取，併衡酌被告犯罪之
    動機、目的、手段、所生危害、犯後態度、吐氣所含酒精濃
    度值、被告職業、教育程度及家庭經濟狀況等一切情狀，量
    處被告有期徒刑3月，並諭知易科罰金之折算標準，核其認
    事、用法及量刑均無不當，應予維持。
五、被告上訴意旨略以：被告為榮民，現居彰化榮民之家，每月
    收入約新臺幣（下同）1萬餘元，易科罰金的金額非被告能
    負擔，被告認罪，有悔悟之心，不會再犯，希望能輕判。而
    且被告的酒精濃度為公升1.11毫克，應該連走路都有困難，
    怎麼有辦法騎車，如果要說我酒駕，應該要提出我騎車的影
    像佐證等語。惟被告於警詢已坦承：我承認有酒後騎乘電動
    自行車等語（偵卷第6頁）；於準備程序時對檢察官聲請簡
    易判決處刑書所載之犯罪事實均坦承（見簡上卷第33頁筆錄
    ），被告並供稱：我原本是騎電動自行車去山腳路與中南路
    口的統一超商，我有被自己的電動自行車壓住，沒有與其他
    車輛發生交通事故，照理講我喝完是要騎車返回榮民之家。
    …照片上是我當天騎乘的電動自行車等語（偵卷第5頁反面至
    第6頁、第26頁反面），且被告騎乘之電動自行車也確實出
    現在被告自撞地點，足認被告於飲酒後，應有騎乘電動自行
    車上路之行為，被告嗣後翻異前詞，認自己當時應該已經無
    法騎車云云，難認可採。又按量刑之輕重，係屬事實審法院
    得依職權自由裁量之事項，苟已斟酌刑法第57條各款所列情
    狀，而未逾越法定刑度，不得遽指為違法；且在同一犯罪事
    實與情節，如別無其他加重或減輕之原因，下級審法院量定
    之刑，亦無過重或失輕之不當情形，則上級審法院對下級審
    法院之職權行使，原則上應予尊重。本件原判決審酌上述各
    情，在法定刑範圍內，量處被告有期徒刑3月，並諭知易科
    罰金之折算標準，難謂有何違誤。且被告所犯修正前刑法第
    185條之3第1項第1款之駕駛動力交通工具，吐氣所含酒精濃
    度達每公升零點二五毫克以上罪，該罪法定刑為2年以下期
    徒刑，得併科20萬元以下罰金，原審綜合上開各情判處被告
    有期徒刑3月，僅略高於法定最低刑度，難認有量刑過重之
    情事可言。綜上所述，被告上訴所指，均無理由，應予駁回
    。至原審雖未及審酌比較新舊法，然經比較後，仍應適用被
    告行為時法，原判決係適用行為時法，因結果並無不同，對
    判決不生影響，並不構成撤銷之原因（最高法院95年度第21
    次刑事庭會議決議參照），附此敘明。
據上論斷，依刑事訴訟法第455條之1第1項、第3項、第368條，
判決如主文。
本案經檢察官林芬芳提起公訴，檢察官黃建銘到庭執行職務。
中　　華　　民　　國　　111 　年　　6 　　月　　29　　日
                  刑事第七庭  審判長法  官  王義閔
                                    法  官  巫美蕙
                                    法  官  王素珍
以上正本證明與原本無異。　　　　　　　　　　　　　　　　
本件不得上訴。
中　　華　　民　　國　　111 　年　　6 　　月　　29　　日
                                    書記官　王心怡